臺灣彰化地方法院刑事判決             100年度訴字第1106號
公  訴  人  臺灣彰化地方法院檢察署檢察官
被      告  陳世奇
上列被告因違反毒品危害防制條例案件，經檢察官提起公訴（
100年度毒偵字第1139號），本院依簡式審判程序判決如下：
    主  文
陳世奇施用第一級毒品，累犯，處有期徒刑捌月。扣案注射針筒
壹支沒收。
    事  實
一、陳世奇前因施用毒品案件，經本院以93年度毒聲字第820 號
    裁定送觀察、勒戒後，因評定認無繼續施用毒品傾向，於民
    國93年10月14日執行完畢釋放。又於上開觀察、勒戒執行完
    畢釋放後5 年內，因施用毒品案件，經臺灣高等法院臺中分
    院以96年度上訴字第2354號判決處有期徒刑4 月確定，再因
    施用毒品案件，經本院以96年度訴字第1760號、96年度訴字
    第2221號判決各處有期徒刑8 月確定，上開罪刑嗣另定應執
    行刑為有期徒刑1 年6 月確定，經送監執行，於98年7 月5
    日縮短刑期期滿執行完畢。仍不知警惕，復基於施用第一級
    毒品海洛因之犯意，於100 年5 月27日下午2 時許，在彰化
    縣永靖鄉○○路旁，將海洛因摻水混合後，以其所有之扣案
    注射針筒1 支將海洛因注射於體內，而以此方式施用海洛因
    1 次。嗣於100 年5 月27日晚間7 時許，在彰化縣員林鎮○
    ○里○○街198 號前為警盤查，扣得上開注射針筒1 支，經
    採集陳世奇之尿液送驗，結果呈可待因及嗎啡陽性反應，查
    悉上情。
二、案經彰化縣警察局員林分局報告臺灣彰化地方法院檢察署檢
    察官偵查起訴。
    理  由
一、被告陳世奇所涉為死刑、無期徒刑、最輕本刑為3 年以上有
    期徒刑或高等法院管轄第一審案件以外之罪，並於本院行準
    備程序時就被訴事實為有罪之陳述，本院合議庭依刑事訴訟
    法第273 條之1 第1 項規定，裁定改由受命法官獨任行簡式
    審判程序，先予敘明。
二、按毒品危害防制條例就施用毒品者，僅限於「初犯」及「5
    年後再犯」二種情形，始應先經觀察、勒戒或強制戒治程序
    。倘被告於5 年內已再犯，經依法追訴處罰，縱其第3 次（
    或第3 次以上）再度施用毒品之時間，在初犯經觀察、勒戒
    或強制戒治執行完畢釋放5 年以後，已不合於「5 年後再犯
    」之規定，且因已於「5 年內再犯」，顯見其再犯率甚高，
    原實施觀察、勒戒或強制戒治，已無法收其實效，即應依毒
    品危害防制條例第10條處罰（參照最高法院95年度第7 次、
    97年度第5 次刑事庭會議決議意旨）。被告前因施用毒品案
    件，經本院以93年度毒聲字第820 號裁定送觀察、勒戒後，
    因評定認無繼續施用毒品傾向，於93年10月14日執行完畢釋
    放，又於上開觀察、勒戒執行完畢釋放後5 年內，因施用毒
    品案件，經臺灣高等法院臺中分院以96年度上訴字第2354號
    判決處有期徒刑4 月確定等情，有臺灣高等法院被告前案紀
    錄表、臺灣高等法院在監在押全國紀錄表各1 份在卷可憑，
    是被告曾於觀察、勒戒執行完畢釋放後，5 年內再犯毒品危
    害防制條例第10條之罪，並經法院判處罪刑確定，復為本案
    施用第一級毒品犯行經警查獲，依上開說明，自與前揭條例
    第20條第3 項之規定僅得適用於「5 年後再犯」之情形不符
    ，公訴人逕行起訴，並無不合。
三、上揭犯罪事實，業據被告於警詢、偵訊及本院審理時坦承不
    諱（偵卷第13、32頁、本院卷第17、20頁），且被告為警所
    採集之尿液，經檢驗呈可待因及嗎啡陽性反應，有彰化縣警
    察局員林分局委託檢驗尿液代號與真實姓名對照認證單、詮
    昕科技股份有限公司100 年6 月14日00000000號濫用藥物尿
    液檢驗報告各1 份在卷可稽（偵卷第16、35頁），並有彰化
    縣警察局員林分局扣押筆錄1 份、照片2 張附卷為憑（偵卷
    第19至23、25頁），及扣案注射針筒1 支可證，足認被告自
    白與事實相符。綜上，本案事證明確，被告犯行堪予認定，
    應依法論科。
四、按海洛因為毒品危害防制條例第2 條第2 項第1 款所規定之
    第一級毒品，被告施用海洛因之行為，核係犯毒品危害防制
    條例第10條第1 項施用第一級毒品罪。被告為供施用而持有
    毒品之低度行為，應為施用之高度行為所吸收，不另論罪。
    被告前因施用毒品案件，經臺灣高等法院臺中分院以96年度
    上訴字第2354號判決處有期徒刑4 月確定，再因施用毒品案
    件，經本院以96年度訴字第1760號、96年度訴字第2221號判
    決各處有期徒刑8 月確定，上開罪刑嗣另定應執行刑為有期
    徒刑1 年6 月確定，經送監執行，於98年7 月5 日縮短刑期
    期滿執行完畢，有臺灣高等法院被告前案紀錄表可稽，其於
    有期徒刑執行完畢後，5 年內故意再犯本案最重本刑為有期
    徒刑以上之罪，為累犯，應依刑法第47條第1 項規定加重其
    刑。爰審酌被告曾因施用毒品經送觀察、勒戒，仍未知警惕
    ，再犯本案之罪，足見其雖經觀察、勒戒之治療程序，仍未
    徹底戒除惡習遠離毒害，顯未能善體國家設置觀察、勒戒機
    構，協助毒品施用者戒除毒害之良法美意，惟念及施用毒品
    本質上係戕害自身健康之行為，尚未嚴重破壞社會秩序或侵
    害他人權益，暨其犯罪之動機、目的、所生危害及犯罪後坦
    承犯行，態度良好等一切情狀，量處如主文所示之刑，以示
    懲儆。末查，扣案注射針筒1 支係被告所有供其為本案施用
    第一級毒品犯行所用之物，業據被告自承在卷（偵卷第11、
    14頁、偵卷第32 頁、本院卷第20頁），爰依刑法第38條第1
    項第2 款規定宣告沒收。
據上論斷，應依刑事訴訟法第273 條之1 第1 項、第299 條第1
項前段，毒品危害防制條例第10條第1 項，刑法第11條前段、第
47條第1 項、第38條第1 項第2 款，判決如主文。
本案經檢察官廖偉志到庭執行職務。
中    華    民    國   100    年    9     月    6     日
                  刑事第一庭  法  官  楊舒嵐
以上正本證明與原本無異。
如不服本判決應於收受判決後10日內向本院提出上訴書狀，並應
敘述具體理由；其未敘述上訴理由者，應於上訴期間屆滿後20日
內向本院補提理由書(均須按他造當事人之人數附繕本)「切勿逕
送上級法院」。
中    華    民    國   100    年    9     月    6     日
                              書記官  王惠嬌
附錄論罪科刑法條：
毒品危害防制條例第10條第1項
施用第一級毒品者，處 6 月以上 5 年以下有期徒刑。